臺灣桃園地方法院刑事判決　　　　　　　　　　　　九十二年度訴字第一七一號
　　公　訴　人　臺灣桃園地方法院檢察署檢察官
　　被　　　告　丁○○即ＰＨ.
　　　　　　　　ＫＵＬＬＡＰＨ.
　　　　　　　　ＵＮＹＡＮＥＥ.
　　選任辯護人　廖穎愷律師
右列被告因違反毒品危害防制條例等案件，經檢察官提起公訴（九十一年度偵字第一
六一一六號），本院判決如左：
    主  文
丁○○運輸第二級毒品，處有期徒刑捌年。應於刑之執行完畢或赦免後，驅逐出境。
扣案之第二級毒品甲基安非他命共捌包（合計驗餘淨重壹仟肆佰參拾柒點壹捌公克）
，沒收銷燬之；另扣案之美髮乳罐柒罐（含內容物）、塑膠袋捌個、塑膠袋壹袋（內
含透明塑膠袋及黃色膠帶）沒收；未扣案之黑色手提袋壹個沒收，如全部或一部不能
沒收，追徵其價額。
    事  實
一、丁○○（即ＰＨＯＮＧ  ＫＵＬＬＡＰＨＡＴ  ＵＮＹＡＮＥＥ）係以結婚方式
    來台依親之泰國籍女子。其明知安非他命為毒品危害防制條例公告管制之第二級
    毒品，且係經我國行政院公告為甲類第四級之管制進出口物品，非經許可，不得
    持有、運輸或販賣。詎其竟基於私運管制物品第二級毒品甲基安非他命至臺灣地
    區之犯意，於民國九十一年八月二十六日，以自願性擔任不知情之庚○○（原名
    謝漢城，於九十一年四月二十五日改名。業經臺灣桃園地方法院檢察署檢察官為
    不起訴處分確定）、丙○○二人導遊之名義，偕同其二人一同至泰國觀光、購物
    。於庚○○、丙○○二人在同年月三十一日返台前某日，丁○○在泰國某處取得
    含有第二級毒品甲基安非他命之紅色藥錠（俗稱亞壩），驗餘淨重一四二五點三
    六公克、綠色藥錠驗餘淨重一二點一八公克後，先以塑膠袋分裝，紅色藥錠分裝
    成七袋，綠色藥錠則包裝成一袋，並以紅色橡皮筋扎住袋口。為避免遭到污染，
    再以透明塑膠袋包裝一層，以黃色膠帶纏緊成球狀後，再將一團一團之藥錠分別
    塞進其已備妥，並挖去大部分內容物之美髮乳罐內，企圖利用美髮乳之稠狀物，
    影響機場之Ｘ光之掃瞄。最後再於美髮乳罐之最外層封上一層塑膠膜，使其外觀
    上猶如未經加工之原品。於同年月三十一日庚○○、丙○○依原定計劃準備自泰
    國搭機返台，丁○○將上開七罐已備妥之美髮乳罐放入黑色手提袋內，並放置七
    、八件，質輕體小之泰國布料或衣物，以為掩飾，再將行李袋上鎖，以避免在拖
    運過程中遭人開啟發現。丁○○利用陪同庚○○、丙○○二人至泰國國際機場辦
    理劃位、托運之機會，在機場辦理托運時，突提出該只已裝妥上開毒品之黑色手
    提袋，向庚○○二人佯稱：裡面只是裝衣服，因還要等候其所購買之衣物，稍晚
    才會返回台灣，擔心屆時行李會超重，所以請其二人先為其帶回台灣。並告以到
    台灣後，會請李母前去取回等語，庚○○二人因五日來均由丁○○擔任導遊，帶
    往泰國曼谷四處參觀光、購物，且見該託帶之行李亦未超重，又通過當地Ｘ光機
    之查驗，因而同意代為攜回台灣。於同日二十三時五十七分許，庚○○、丙○○
    二人入境桃園中正國際機場時，為財政部台北關稅局海關人員檢驗行李時查獲。
    並扣得含有第二級毒品甲基安非他命成份之藥錠八包，合計驗餘淨重一四三七點
    一八公克及塑膠袋一袋（內含有透明塑膠袋、黃色膠帶）、美髮乳罐七罐等物。
二、案經內政部警政署航空警察局移送臺灣桃園地方法院檢察署檢察官偵查起訴。
    理  由
一、訊據被告丁○○固不否認於九十一年八月三十一日，在泰國曼谷，將前揭裝有第
    二級毒品甲基安非他命之美髮乳罐七罐，以未扣案之黑色皮包盛裝上鎖後，委託
    證人庚○○攜入台灣等情不諱，惟辯稱：(1)上開七罐美髮乳，係同為泰國人辛○○所委託，證人乙○○曾目睹，可以證明。(2)被告未打開美髮乳罐，因此，不知
    道該美髮乳罐內裝有第二級毒品甲基安非他命，且外觀上亦無法看出內裝有毒品
    云云。辯護人為被告辯護稱：(1)被告於委託證人庚○○時，雙方已言明如果超重
    ，則自己帶回，被告既自己願意攜帶，足見其根本不知前述行李裝有第二級毒品
    甲基安非他命。(2)扣案之內裝毒品之美髮乳係由辛○○所交付，此有證人甲○○
    可以為證。(3)被告收受前開美髮乳後，並未開封，從外包裝看亦無從得知內裝毒
    品，且該美髮霜品牌係泰國生產，泰國人習慣使用自己國家之產品符合經驗法則
    。(4)被告接到其母來電後，於隔日立即搭機來台，若被告確有委託他人運毒之情
    事，殊無可能匆忙返台之理等語。惟查：
  (一)未扣案之內裝有七罐美髮乳罐之黑色手提袋，係證人庚○○於九十一年八月三十
    一日二十三時五十七分許，自泰國曼谷攜入台灣一節，業據證人庚○○於警、偵
    訊時供述及本院審理時證述在案，核與證人丙○○於警、偵訊及本院訊問時證述
    ，及證人即查獲之員警己○○於本院證述之情節相符，並有航空警察局查獲涉嫌
    毒品危害防制條例毒品初步鑑驗報告單、Ｘ光檢查儀注檢行李報告表、財政部台
    北關稅局扣押貨品、運輸工具收據及搜索筆錄、行李托運單、開啟手提袋起出扣
    案物過程之刑案現場照片八張、被告之旅客入出境記錄查詢乙紙、護照影本乙紙
    扣案可資佐證（參偵卷第十四頁至二十六頁）。而證人庚○○所攜回盛裝於美髮
    乳罐內之上開扣案藥錠，係含有第二級毒品甲基安非他命，復經內政部警政署刑
    事警察局鑑定在案，此有該局九十一年九月二十五日刑鑑字第○九一○二三五八
    三八號鑑驗通知書在卷可稽（參偵卷第七十一頁）。是證人庚○○於右揭時間，
    將扣案之第二級毒品甲基安非他命自泰國運入台灣之事實，至為明確。
  (二)扣案之內裝含有第二級毒品甲基安非他命藥錠之美髮乳七罐，係被告以黑色手提
    包盛裝後，委託證人庚○○自泰國運送至國內一節，業據被告丁○○坦承不諱，
    核與證人庚○○於警、偵訊及本院結證：被告在曼谷機場幫他及丙○○拿護照辦
    理劃位手續，而將該行李託他帶回台灣等語（參偵卷第四、五十九頁、本院九十
    二年十一月二十四日審判筆錄），及證人丙○○結證稱：被告提一包行李到機場
    ，並稱有事情留在泰國，所以託他二人將行李帶回等語（參偵卷第十一頁、九十
    二年八月十五日訊問筆錄）之情節相符，堪信被告此部分之自白與事實相符，可
    以採信。從而，被告將內將裝有扣案之第二級毒品甲基安非他命之黑色手提袋，
    委託不知情之證人庚○○，自泰國運至台灣，亦已灼然甚明。
  (三)被告雖執上詞置辯，惟查：
    證人辛○○於警訊時堅詞否認有委託被告之事實（參偵卷第九十八頁背面），
      嗣於本院審理時，經傳、拘無著，無法令其到庭進行詰問。至於證人乙○○雖
      經傳訊到庭，因證人乙○○與被告係屬二親等旁系血親，依刑事訴訟法第一百
      八十條第一項第一款之規定得拒絕證言，經本院審理時告知得拒絕證言之權利
      後，證人乙○○已當庭表示拒絕證言（參本院九十二年十二月二十二日審判筆
      錄）。另證人甲○○固於本院審理時證稱：辛○○在九十一年十二月二十四日
      晚上，曾告訴她，在泰國時，藥（指毒品）是從一對母女手上接過來，寄託給
      一個叫「ＭＡＭ」的女子帶來臺灣的，「ＭＡＭ」不知情，並說「ＭＡＭ」進
      來臺灣時，寄託的東西就被查出來了，辛○○並要其頂替等語，惟證人甲○○
      同時亦證稱：並未目睹辛○○交付毒品等語，因此，證人甲○○既非親眼目睹
      交付毒品之事實，而是聽自案外人辛○○之陳述，縱其證詞為真實，仍屬於傳
      聞之證據，不具證據能力。且查證人甲○○之上開證詞，復與案外人辛○○本
      人在警訊時所述之情節不符，是證人甲○○之證詞不足資為被告有利認定之依
      據。又證人庚○○於本院審理時雖另證稱：在泰國期間曾見過被告所指之案外
      人辛○○，以及如何與辛○○一同用餐云云（參本院九十二年十一月二十四日
      審判筆錄），以附和被告之上開辯詞，惟證人庚○○自警訊伊始，至數次偵查
      訊問，前後長達近九個月期間，未曾提及上開一同用餐之過程，因此，是否真
      實而可信，已非無疑，且查證人庚○○於同日訊問時亦證稱：並沒有看到辛○○交東西予被告等語（參同上期日筆錄），因此，證人庚○○之上開證詞，亦
      難資為被告有利認定之依據。因此，尚乏積極之證據證明扣案之內裝第二級毒
      品之七罐美髮乳係案外人蘇台所交付，尚難徒以被告所為片面之詞，認定該扣
      案之第二級毒品甲基安非他命，係案外人辛○○所委交之物。
    證人庚○○就被告交付扣案之黑色行李袋之過程，於其當場遭警查獲後及偵查
      中均供稱：「在曼谷機場幫我和我女朋友丙○○拿護照去辦理劃位手續時稱，
      如果我們的托運行李沒有超重的話，就幫她所有的黑色手提袋攜帶回台灣。」
      、「我在當時有問她黑色手提袋內為何物，丁○○稱是前幾天與我們逛街所買
      的衣服。」、「因她在機場才拿給我，我有叫她先送Ｘ光檢查，沒問題，見行
      李箱她已上鎖。」（參偵卷第四至五頁、第三十六頁）。核與丙○○於警、偵
      訊時所供述：「（毒品是誰交付的？）是丁○○，行李托運也是由她辦理的。
      」、「她說裡面只有衣服而已。」、「在機場秤重時，才給的，是丁○○自己
      送上去秤的。」、「「為何不問她不自己帶？）她說她行李很多，．．．，她
      還要再等衣服。」（偵卷第十一頁、十三頁、三十八頁、六十一頁）等語之情
      節相符，且與被告所供述情節一致，自堪信證人謝漢警、丙○○二人於警、偵
      訊所為之上開陳述為事實，可以採信。而依證人二人上開陳述觀之：
      (1)被告未在證人庚○○、丙○○離開其二人所投宿之泰國曼谷之飯店前，先行
        告知證人託帶行李之事，以期徵詢證人庚○○二人之同意後，再攜至機場，
        ，卻乘證人庚○○二人因不諳泰文，陪同其二人至機場辦理劃位、托運行李
        之手續時，始將該黑色手提袋拿出，顯係意在利用證人庚○○二人因曾受其
        照顧、招待之回饋心理，預期其二人將不會拒絕之情況，再藉由Ｘ光機之檢
        查，取信於其二人，而使二人勉強答應託帶。
      (2)被告在面對證人庚○○詢問手提袋之內容物時，果該美髮乳罐係案外人辛○○所託帶，被告竟隱瞞事實，不誠實以告，反而對證人庚○○二人謊稱只是
        其在泰國所購買之衣服，對於美髮乳及辛○○一事，則隻字未提，亦足見被
        告確實有意隱瞞黑色手提袋內裝有美髮乳罐之事。
      (3)該只黑色手提袋經警開啟檢查時發現整個袋子內除七罐美髮乳罐外，其餘東
        西極少，約只有七、八件類似絲料，且極為輕薄之布料或衣物，此有上開刑
        案現場照片在卷可稽（參偵卷第十八、十九之下幅照片），果被告係因其所
        購買之衣服太多，擔心無法帶回台灣，則何以其託證人庚○○帶之衣物或布
        料只有少少、薄薄無何重量之數量。
      (4)被告堅稱該扣案之七罐美髮乳罐係案外人辛○○所託帶，則理應受人之託，
        忠人之事，自己攜回台灣再親自交還予辛○○，方合事理，如確實可能因而
        超重，致其必須額外支付托運費，為節省托運費用，亦理當將屬於自己之物
        品託證人二人帶回，而自己則替案外人辛○○攜帶美髮乳才是，但被告卻反
        而將該七罐美髮乳全部託給證人二人，而且完全未予告知，其所為不合常情
        甚明。
      (5)被告於九十一年九月一日自泰國返國時，僅攜帶一件托運行李及一個隨身包
        ，業據被告於偵查時供明在案（參偵卷第一○三頁背面）。而被告係在接獲
        其母親電話通知後，返回臺灣，果被告確實購買相當多之衣物，則其何以均
        未攜返臺灣。參以被告供稱：在泰國曼谷並沒有家，每次回國均住在旅館等
        語（參本院九十二年八月十五日訊問筆錄）。證人丙○○於本院調查時亦結
        證稱：在泰國期間，被告亦住在其二人投宿之飯店，且為隔壁房等語（參本
        院同上期日筆錄），則被告亦應無可能不將所購買之物隨身攜回臺灣之理，
        顯見被告向證人庚○○、丙○○二人稱：行李過多，怕超重云云，應非事實
        。
      (6)綜合上開事證，足信被告顯然不願意自己將扣案之七罐美髮乳罐攜回臺灣，
        因此，利用為證人庚○○二人辦理返臺登機手續之機會，逕將該行李帶之機
        場，讓證人庚○○二人在無法拒絕之情況下，為其攜入臺灣。其放於行李袋
        內之數件極為輕薄之布料或衣服，只是作為掩飾之用，並非其所欲託帶之主
        要物品。被告又在證人庚○○二人積極詢問之下，不但不真實以告，反而向
        證人謊稱：只是所購買之衣服，若非知道該扣案之七罐美髮乳罐內裝有毒品
        ，其何須如此。從而，被告所辯：該扣案物係案外人辛○○所託帶，不知裡
        面是毒品云云，無非卸責一詞，不足採信。
  (三)至於辯護人為被告所為之上開辯解，經查：
    (1)證人庚○○、丙○○二人在泰國曼谷機場，遭被告突然要求帶回行李，以證人
      庚○○二人之立場觀之，如果超重，則其二人須另行支付托運費用，在此情況
      之下，自無替被告帶回臺灣之理，因此，其二人對被告提出如果超重，則不代
      為攜回，自屬事理之常。至於如果超重，被告將如何處理，則屬被告個人之事
      ，尚難以被告當時答應證人庚○○二人，如果超重就不託帶，即推認被告將自
      行攜回台灣之事實。
    (2)被告確實在證人庚○○遭警查獲後，於翌日即九十一年九月一日搭機返臺說明
      ，此有被告所提出之護照影本（參本院卷），及卷附入出境查詢結果在卷可參
      （參偵卷第四十七頁）。惟查，被告自承庚○○的母親跟伊的母親是朋友（參
      本院九十二年八月十五日訊問筆錄），而當時係因偏頭痛返回泰國就醫，但被
      告卻不顧自己之病痛盡速就醫，反而從證人庚○○二人之出國手續，在泰國五
      日之旅遊期間內擔任導遊，代辦旅館費之支付（費用由證人庚○○二人交現金
      予被告），購物、返回手續等無一不是竟日陪同左右。加上證人即被告之母戊○○證稱：「我女兒說庚○○回來臺灣，如果庚○○的妹妹沒有來接機的話，
      就叫我去接。」（參本院九十二年十月二十日審判筆錄），足見被告之母親與
      證人庚○○之母親二人確實交情匪淺，因此，在其與證人庚○○之母親到達機
      場，得知其子涉及運輸毒品之事，立即要求被告母親與被告聯絡，被告在接獲
      母親急電要求下返回臺灣，亦屬事理之常，尚難遽此而為被告有利之認定。
  (四)綜上所述，扣案之內裝有第二級毒品甲基安非他命之手提袋，係被告委託證人庚○○攜回台灣，因此，被告利用不知情之證人庚○○、丙○○運輸第二級毒品甲
    基安非他命之犯行，事證明確，洵堪認定。
二、按本件海關人員係在中正機場查獲證人庚○○走私毒品，斯時證人庚○○已搭機
    入境我國領域，且已下機進入中正機場內，其私運管制物品口之行為，已經完成
    ，先予敘明。次按安非他命屬毒品危害防制條例第二條第二項第二款規定之第二
    級毒品，非經許可，不得無故販賣、運輸；且係行政院發布之「懲治走私條例公
    告管制物品項目及其數額」甲項第四款規定之毒品，為管制物品。核被告丁○○
    所為，係犯毒品危害防制條例第四條第二項之運輸第二級毒品罪，及懲治走私條
    例第二條第一項之私運管制物品進口罪名。被告持有安非他命之低度行為，為運
    輸之高度行為所吸收，不另論罪。被告利用不知情之庚○○將第二級毒品甲基安
    非他命運入臺灣，係屬間接正犯。被告一次私運第二級毒品甲基安非他命進口，
    而同時觸犯上開二項罪，為想像競合犯，依刑法第五十五條規定，應從一重之運
    輸第二級毒品罪處斷。爰審酌被告此前在台並無前科，有台灣桃園地方法院檢察
    署刑案資料查註記錄表及臺灣高等法院被告全國前案紀錄表在卷可稽，其輸入之
    第二級毒品甲基安非他命之數量達一千四百餘公克，危害國民之健康甚鉅，且利
    用不知情之友人運輸入台，造成友人因而遭遇偵查，而有受科刑之虞，雖其犯後
    立即返回臺灣接受偵查、審理，惟未坦承犯行之犯後態度等一切情狀，量處如主
    文所示之刑。末查，被告為泰國籍之外國人，此經其供承在卷，並有護照影本在
    卷可稽，其因本件運輸第二級毒品罪，受有期徒刑刑之宣告，爰併依刑法第九十
    五條規定，宣告於刑之執行完畢或赦免後，驅逐出境。
三、扣案之第二級毒品甲基安非他命藥錠（俗稱亞壩）共八袋，合計驗餘淨重一千四
    百三十七點一八公克，併依毒品危害防制條例第十八條第一項前段之規定宣告沒
    收銷燬之。另扣案之盛裝扣案毒品之美髮乳罐七罐（含內容物）、包裝第二級毒
    品甲基安非他命之外包裝塑膠袋八個及塑膠袋（內含有透明塑膠袋、黃色膠帶）
    一袋，係用於包裝毒品，防止毒品漏逸、潮濕，以便於攜帶運輸，為供運輸毒品
    所用之物，雖均因係包裝上開第二級毒品而與之密切接觸，然既經鑑定機關就之
    與毒品分別鑑析其重量，有前開鑑驗通知書可憑，足證與毒品並無不可析離之關
    係，當應依同條例第十九條第一項之規定宣告沒收；另用以盛裝扣案之毒品，以
    便於攜帶通關入台黑色手提袋一個，亦為被告所有，供本件犯罪所用之物，業據
    被告供明在卷，雖未扣案，仍應依同條例第十九條第一項之規定宣告沒收，如全
    部或一部不能沒收時，追徵其價額。
據上論斷，應依刑事訴訟法第二百九十九條第一項前段，毒品危害防制條例第四條第
二項、第十八條第一項前段、第十九條第一項，懲治走私條例第二條第一項、第十一
條，刑法第十一條、第五十五條、第九十五條，判決如主文。
本案經檢察官廖先志到庭執行職務
中      華      民      國    九十三    年      三      月     十五     日
                                  臺灣桃園地方法院刑事第十庭
                                      審判長法  官  江  德  民
                                            法  官  蔡  和  憲
                                            法  官  李  桂  英
右正本證明與原本無異。
如不服本判決，應於判決送達後十日內向本院提出上訴狀( 應附繕本 )，上訴於
臺灣高等法院。
                                            書記官  張  淑  芬
中      華      民      國    九十三    年      三      月     十五     日
附論罪科刑依據之法條：
毒品危害防制條例第四條第二項：
製造、運輸、販賣第二級毒品者，處無期徒刑或七年以上有期徒刑，得併科新台幣七
百萬元以下罰金。
懲治走私條例第二條第一項：
私運管制物品進口﹑出口逾公告數額者，處七年以下有期徒刑，得併科新台幣二十萬
元以下罰金。
